臺灣板橋地方法院刑事判決　　　　　　　95年度訴字第2319號
公　訴　人　臺灣板橋地方法院檢察署檢察官
被　　　告　戊○○
選任辯護人　己○○　律師
上列被告因違反毒品危害防制條例案件，經檢察官提起公訴（95
年度偵字第11843 號），本院判決如下：
    主  文
戊○○持有第二級毒品，處有期徒刑肆月，減為有期徒刑貳月，
如易科罰金以佰元折算壹日，扣案之內含第二級毒品大麻之煙
捲壹支（重零點貳壹公克）沒收銷燬之。又被訴運輸第二級毒品
部分無罪。又被訴持有第二級毒品部分不受理。
    事  實
一、戊○○明知大麻業據行政院公告列為第二級毒品，不得持有
    之，竟於民國（下同）95年5 月3 日前一週左右，在其當時
    台北縣中和市○○路77巷9 號之1 （2 樓）住處內，自其年
    籍不詳綽號「阿財」之友人處，無償收受內含有第二級毒品
    大麻（下稱大麻）之煙捲乙支（重0.21公克），而持有之。
    嗣於95年5 月3 日16時40分許，經警持搜索票前往其上開住
    處樓下前查獲正欲一同開車出門之甲○○、戊○○2 人（按
    當時自陳杏楨之夫陳東宏所有7E-1535 號自用小客車內，扣
    得內藏總淨重2.01公克之第二級毒品甲基安非他命3 包及電
    腦硬碟乙台之包裹盒乙個），再前往陳杏楨上開住處內搜索
    扣得上開內含大麻之煙捲乙支（重0.21公克）。
二、案經台北市政府警察局大安分局報請臺灣板橋地方法院檢察
    署檢察官偵查起訴。
    理  由
壹、有罪部分：
一、上開事實業據被告戊○○於本院審理時坦承不諱，復有扣案
    之上開內含大麻之煙捲乙支（重0.21公克），在卷可稽，且
    扣案之上開內含大麻之煙捲乙支，經送請法務部調查局鑑定
    之結果，確係含有大麻成分，此有該局95年6 月6 日鑑定通
    知書乙紙可佐，足堪認定。被告上開犯行已臻明確，應予依
    法論科。
二、核被告所為，係犯毒品危害防制條例第11條第2 項之持有第
    二級毒品罪。按被告上開犯罪後，刑法第33條、第41條有關
    法定刑、易科罰金之規定，業於94年2 月2 日經修正公布，
    並自95年7 月1 日起生效施行，經本院比較修正前後之規定
    ，應依刑法第2 條第1 項前段之規定，從修正前刑法第33條
    、第41條之規定處斷；又被告於上開時地遭警查獲時，雖同
    時另有持有第二級毒品安非他命（下稱安非他命）3 包（總
    淨重2.01公克）之行為，惟因被告所持有上開安非他命3 包
    與內含大麻之煙捲乙支，係分屬不同種類之第二級毒品，且
    其等收受持有之原因（按上開安非他命3 包係向「阿財」以
    6000元之價格，購入而持有之）及時間（按上開安非他命3
    包係於其95年5 月2 日或95年5 月3 日前3 、4 日，在其當
    時上開住處內，以6000元之價格，向「阿財」購入而持有之
    ），亦均不相同，是被告之持有上開內含大麻之煙捲乙支及
    安非他命3 包，顯係基於各別犯意所為，其等並無想像競合
    之裁判上一罪關係，合先敘明。爰審酌被告明知上開內含大
    麻之煙捲乙支，係屬第二級毒品，竟仍自「阿財」處無償收
    受而持有之，已危害社會之安全及被告犯罪後之態度等一切
    情狀，量處如主文所示之刑，再依中華民國九十六年度罪犯
    減刑條例第2 條第1 項第3 款之規定，減為有期徒刑2 月，
    併諭知易科罰金之折算標準，以資懲儆。
三、扣案之上開內含大麻之煙捲乙支（重0.01公克），因均已無
    法分離，應依毒品危害防制條例第18條第1 項前段之規定，
    宣告沒收銷燬之。
貳、無罪、不受理部分：
一、本件公訴意旨另以：被告另基於運送甲基安非他命（起訴書
    誤載為「安非他命」）之犯意，受其居住臺中地區之表哥「
    丙○○（函請報告機關積極偵辦中）」委託代為購買甲基安
    非他命施用，先於95年5 月2 日自「阿財」處取得甲基安非
    他命3 包（總淨重2.01公克），後於95年5 月3 日16時40分
    許，在其當時台北縣中和市○○路77巷9 號之1 （2 樓）住
    處內包裝完成，並在封面書寫「龍興，丁清排骨站、000000
    0000」後，攜至所有之車號7E-1535 號自小客車內，由不知
    情之甲○○（另為不起訴處分）駕駛前車搭載被告外出，於
    發動引擎開車起運外出郵寄之際，為警持臺灣板橋地方法院
    核發之搜索票執行搜索，在上開自小客車內扣得郵寄包裹乙
    個（內藏上開安非他命3 包），並在被告前址住處起出吸食
    器乙組、殘渣袋3 個（按被告施用毒品部分，經觀察、勒戒
    認無繼續施用傾向，以95年度毒偵字第3493號為不起訴處分
    ）、分裝袋36個，因認被告此部分所為，另涉有毒品危害防
    制條例第4 條第2 項之運輪第二級毒品罪嫌云云。
二、按「犯罪事實應依證據認定之，無證據不得認定犯罪事實」
    、「案件有下列情形之一者，應諭知不受理之判決：四、曾
    為不起訴處分者」，刑事訴訟法第154 條第2 項、第303 條
    第4 款定有明文。
三、訊據被告固坦承於95年5 月3 日遭警查獲前3 、4 日，在其
    當時上開住處內，以6000元之價格，向「阿財」購入上開甲
    基安非他命3 包（總淨重2.01公克），再將之置入上開包裹
    盒內，再外以膠帶黏綑，並在上開膠帶上書寫「龍興，丁清
    排骨站、0000000000」等語，而於95年5 月3 日16時40分許
    ，欲與甲○○一同駕駛上開自用小客車外出時，遭警持搜索
    票在上開自用小客車內搜索扣得上開甲基安非他命3 包等情
    不諱，惟堅決否認上開犯行，辯稱：伊所購入之上開甲基安
    非他命3 包，係為供自己日後施用之用，並非為其表哥丙○○所購入，亦未有將上開甲基安非他命3 包送交郵寄而運輸
    上開甲基安非他命3 包之行為，至於上開包裹盒上黏綑膠帶
    及寫上「龍興，丁清排骨站、0000000000」等語，係伊為怕
    遭家人發現伊在施用甲基安非他命，才不得已以黏綑上膠帶
    之上開包裹藏放，並將之藏放在上開自用小客車內，其間伊
    只有拿出來施用過乙次而已等語。經查：
  (一)被告於95年5 月3 日遭警查獲前3 、4 日，在其當時上開住
    處內，以6000元之價格，向「阿財」購入上開甲基安非他命
    3 包，再將之置入上開包裹盒內，再外以膠帶黏綑，並在上
    開膠帶上書寫「龍興，丁清排骨站、0000000000」等語，而
    於95年5 月3 日16時40分許，欲與甲○○一同駕駛上開自用
    小客車外出時，遭警持搜索票在上開自用小客車內搜索扣得
    上開安非他命3 包（總淨重2.01公克）等情，業據被告於本
    院審理時坦承不諱，核與證人甲○○及證人即現場搜索警員
    丁○○、丙○○、乙○○4 人於本院審理時有關此部分證述
    之情節，均相符合，復有扣案之上開安非他命3 包（總淨重
    2.01公克）及其黏綑上膠帶之上開包裹盒乙個，在卷可稽，
    且扣案之上開安非他命3 包，經送請台北市政府警察局鑑定
    之結果，確係含有甲基安非他命之成分，此有該局95年7 月
    18日北市鑑毒字第282 號鑑驗通知書乙紙（惟因鑑析用罄0.
    01公克，驗餘總淨重2 公克）可佐，足堪認定。
  (二)又查，扣案之上開甲基安非他命3 包於上開時地遭警查獲時
    ，係與另乙個電腦硬碟一同預先藏放在上開包裹盒內（此點
    業據證人即警員乙○○於本院審理時證述屬實，詳後述），
    其外再以膠帶黏綑，再遭警於上開時地在上開自用小客車內
    搜索後扣押在案乙情，已如上述，而被告於本院審理時供稱
    其所購入之上開甲基安非他命3 包，係為供自己日後施用之
    用，並非為其表哥丙○○所購入，亦未有將上開甲基安非他
    命3 包送交郵寄而運輸上開甲基安非他命3 包之行為，至於
    上開包裹盒上黏綑膠帶及寫上「龍興，丁清排骨站、000000
    0000」等語，係其為怕遭家人發現伊在施用甲基安非他命，
    才不得已以黏綑上膠帶之上開包裹藏放，並將之藏放在上開
    自用小客車內，其間只有拿出來施用過乙次而已，而查獲當
    天係其請甲○○前來幫他開車，準備要回其娘家去，亦無運
    輸上開甲基安非他命3 包之行為等語明確，核與證人丙○○
    於本院審理時證稱：「（你在新竹做何工作？）石材公司的
    貼磁磚工人」、「（你在那裡工作多久？）3 、4 年」、「
    （你平常住在何處？）住在新竹縣芎林鄉○○街8 號」、「
    （台中的戶籍是否有常常回去？）很少」、「（請提示上開
    偵查卷第35頁包裹照片，你是否有看過這種形式的的包裹？
    ）沒有看過」、「（你是否有碰過毒品？）沒有」、「（你
    有無在95年5 月初拜託被告寄安非他命給你？）沒有」、「
    （被告是否有在95年5 月3 日會寄包裹給你？）沒有」、「
    （你有無聽過台中縣市有一家「中清排骨站」？）沒有，我
    都在新竹工作」、「（有無前科？）沒有」、「（手機是否
    是00 00000000 ？）是的」、「（你貼磁磚的工作是否是到
    處跑？）是的，但是都在北部比較多」、「（是否有去過中
    港交流道或二高清水服務區？）沒有」、「（你表妹為何要
    在包裹上面寫你的手機號碼？）我不知道」、「（你跟你表
    妹多久聯絡一次？）很熱絡，大約壹個月一、二次談談家事
    」、「（你表妹是否有在施用安非他命？）我不知道」、「
    （你跟你表妹多久見一次面？）很久沒有見面了」、「（你
    表妹是否知道你的名字怎麼寫？）應該知道」、「（他平常
    怎麼叫你？）叫我表哥」、「（你使用0000000000行動電話
    門號多久？）很多年了，目前仍在使用中」、「（95年5 月
    3 日被告因為毒品案件在中和市被查獲，當時你是否知情？
    ）我不知道，我是隔了二、三天她媽媽打電話給我，我才知
    道」、「（在95年5 月3 日當天及之前壹個禮拜內，你有無
    與被告以電話聯絡過？）那段時間沒有電話聯絡」等語（見
    本院卷96年1 月11日審判筆錄第7 至10頁）及證人甲○○於
    本院審理時證稱：「（逮捕的經過為何？）當天被告打電話
    給我叫我過去載她去她媽媽那裡，因為她不會開車，她先生
    也不在，她媽媽住在松山，我一進到她二樓住處，我跟她說
    走吧，他說好，東西收一收我們就下來，我在他家停留大約
    一分鐘，我先走下來，他跟在我後面下來，車子是他先生的
    ，鑰匙也在被告那裡，被告去開車門，也去發動車子，我都
    站在車門旁邊，被告發動好車子之後就走出車子，換我要坐
    在車內要開的時候，還沒有關門，警察就來了，被告當時在
    車子旁邊，車子當時停在被告住家大樓的正對面，距離大樓
    大約三至五公尺」、「（被告除了說到她媽媽那裡去之外，
    有沒有說要作其他的事？）沒有」、「（請提示上開偵查卷
    第35頁包裹照片，被告下樓時，手上是否有包裹？）我沒有
    看到」、「（警察當時拿包裹有無問你們包裹裡面是什麼東
    西？）警察有問我，但是我說我不知道」、「（95年5 月3
    日之前你有無聽過被告寄東西到那裡去？）我不知道」、「
    （你有無打算去便利商店？）沒有」、「（有無打算去郵局
    ？）沒有，真的是要載被告去她媽媽那裡」等語（見本院卷
    96年1 月11日審判筆錄第11至13頁），均相符合，且被告之
    表哥丙○○其人，經本院查詢其前科資料之結果，亦確無任
    何有關施用毒品之紀錄在案，此有丙○○之臺灣高等法院被
    告前案紀錄表乙份可稽，則被告上開所辯之話，尚非全然不
    足採信，是本件僅憑被告一己於警詢及偵查中一度自白稱上
    開甲基安非他命3 包係其表哥丙○○委其代為購入後，要再
    寄交給丙○○施用云云，尚非不無可疑之處，至為顯然。
  (三)再按運輸毒品罪祇以所運輸之毒品已實施運送為已足，並非
  　以運扺目的地為完成犯罪之要件，換言之，區別該罪既遂、
    未遂之依據，應以「已否起運」為準，既已起運，構成該罪
    之輸送行為即已完成，不以達到目的地為既遂條件（最高法
    院92年台上字第3096號判決參照）。又刑事法上之運輸，乃
    指從甲地至乙地之搬運、輸送行為，本質上具有距離之概念
    ，其既遂與否，雖不以到達目的地為必要，但仍以行為人已
    經動身上路，始有運輸之著手可言。倘行為人僅將所欲運輸
    之客體，自藏放箱櫃或相類物件內取出，既未出發或移動身
    體達於社會通念所認定之相當距離，即難認已有運輸行為之
    著手，無成立運輸未遂之餘地（最高法院95年台上字第3245
    號判決參照）。
  (四)另查被告於上開時地遭警查獲之經過乙節，業據證人即執行
    搜索之警員丁○○於本院審理時證稱：「（當時執行搜索的
    情形為何？）我們持搜索票到場時，在一樓就發現被告、甲○○正要出門，當場出示警察證件、搜索票，對被告所要開
    車出去的車子及住家搜索，在車上查獲一包他要郵寄的包裹
    ，在被告的住家查獲安非他命吸食器、安非他命殘渣袋、分
    裝袋、大麻煙捲」、「（被告和甲○○二人當時是否已經坐
    在車內？）還沒有」、「（是否已經坐進車內再出來還是尚
    未坐進車內？）我看到時他們二個人時，就在車外。是否有
    其他同事看到我不清楚」、「（被告站在車子的何處？）被
    告、甲○○二人站在車子的旁邊，詳細位置我忘記了」、「
    （上開的包裹上面是否有貼郵票？）沒有貼郵票」、「（你
    們上前要搜索被告時，車子是否發動著？）我不記得」等語
    （見本院卷96年1 月11日審判筆錄第4 至6 頁）、證人亦執
    行搜索之警員乙○○於本院審理時證稱：「（本件如何知悉
    被告有運輸安非他命情形？）現場查獲壹個包裹，裡面有壹
    個電腦硬碟及安非他命，安非他命幾包我忘記了，搜索當天
    我有在場」、「（該包裹是否如查扣物所示？）沒錯。裡面
    原本有壹個電腦主機的硬碟，但是我們沒有扣押」、「（現
    場搜索時你是否在場？）有」、「（當時搜索執行情形為何
    ？）我看到被告及甲○○上車要駕車離開，我們上前去攔阻
    ，請他們下車，我忘記當天是誰要開車，我們表明身分，就
    告訴他們要執行搜索，請他們帶我們去當時的現住地中和市
    ○○路77巷9 號之1 （2 樓）內實施搜索，現場查獲的東西
    就如當時警詢筆錄所記載，後來我同事丁○○及另一個同事
    帶被告去搜索他們當時要離開當時所坐的汽車，搜索結果就
    是扣到剛剛看到的那個包裹，至於包裹在車上的何處搜出來
    的我不清楚，因為我不在場，但是我聽同事說是在車上搜出
    來的」、「（你們上前攔阻被告時，被告及甲○○是否都坐
    在車內？）二個都是」、「（當時該部車是否已經發動引擎
    ？）好像還沒有，我不能確定，因為我們在現場附近埋伏，
    我們看他們一上車就上前攔阻」、「（請再次確認是否發動
    引擎？）我忘記了」、「（當時車子已經起步？）還沒有開
    」、「（當時查到該包裹，被告當時有無陳述該包裹是誰的
    ，做何用？）我忘記了」、「（你當時在現場有看到該包裹
    ？）有，我在現場有看到，因為我同事從車子搜索後就回到
    被告的現住地，才打開該包裹看，但不是我打開的」、「（
    你在現場看到這個包裹時，包裹外面是否有用褐色的膠帶封
    捆起來？）有封好，只是沒有全部封起來，但盒子是打不開
    的」、「（你在現場包裹還沒有拆封前，有無看到包裹上面
    寫什麼字？）有，就是上面寫「中清」等字，其他的字我忘
    記了」、「（提示扣案包裹及偵查卷第35頁照片，為何二者
    不相符？）因為現在扣案包裹上所貼的行動電話號碼原本不
    是貼在這個地方，正確貼的位置我忘記了，是在拆包裹開封
    時撕下來，後來再把該膠帶黏上去，不是我黏上去的，但誰
    黏的我忘記了」、「（為何有號碼的那一塊膠帶要黏在那個
    地方？）我想可能只是要證明有號碼的那一部分膠帶原來是
    貼在紙盒上」、「（該號碼原來在什麼位置？）我不記得」
    等語（見本院卷96年6 月28日審判筆錄第4 至7 頁）綦詳，
    且證人甲○○於本院審理時亦證稱：「（被告不會開車，為
    何是被告去發動車子？）因為車子是被告家的」、「（被告
    為何不將鑰匙給你發動車子？）我跟被告說走吧，我就先下
    樓，鑰匙也在被告手上，到了樓下我就到車子旁邊，被告就
    自己打開車門發動車子」、「（你坐上車之後是否有踩油門
    ？）沒有，我一坐上車，警察就來了，還來不及關車門」等
    語（見本院卷96年1 月11日審判筆錄第13頁）明確，則縱認
    被告與甲○○2 人於上開時地均已坐進上開自用小客車內，
    且上開自用小客車亦已啟動，然上開甲基安非他命3 包係被
    告於上開時地遭警查獲前3 、4 天即置放在上開自用小客車
    內，業據被告於本院審理時供述明確，且證人丁○○、乙○○及甲○○3 人亦均證稱查獲之前，未見被告帶同上開置有
    上開甲基安非他命3 包之上開包裹乙個下樓及上車明確，有
    如上述，另上開包裹盒外膠帶上所寫之「龍興，丁清排骨站
    、0000000000」等語，亦核與一般包裹需明確詳實記載「收
    件人之姓名、地址、聯絡電話」之規定未合，甚且其上竟記
    載收件人之姓名及地址為「龍興（按被告表哥係『丙○○』
    」及「丁（中）清排骨店」，而自用小客車自啟動後至遭警
    查獲時止，既尚未有加油起步移動之行為，則依一般社會通
    念以觀，依上開包裹之外觀記載，顯非一客觀上可為寄送之
    包裹，且亦尚未該當於毒品危害防制條例第4 條第2 項之「
    運輸」，即行為人將特定物由甲地移動至乙地之「相當距離
    」之要件，自難謂被告於上開時地遭警查獲前或時，已著手
    運輸上開甲基安非他命3 包之行為，至為灼然。
  (五)此外，復查無其他任何積極事證足資證明被告確有「著手」
    運輸上開甲基安非他命3 包之行為，自屬不能證明被告上開
    犯罪，應依刑事訴訟法第301 條第1 項之規定，諭知被告無
    罪之判決。至於被告於上開時地持有上開甲基安非他命3 包
    之行為，因被告於上開同一時地，另因施用毒品甲基安非他
    命之行為，業據檢察官聲請本院裁定送被告觀察、勒戒，已
    無繼續施用毒品之傾向，再經檢察官於95年6 月19日，以95
    年度毒偵字第3493號處分不起訴在案，此有被告之上開臺灣
    高等法院被告前案紀錄表乙份可佐，且被告於本院審理時亦
    辯稱上開甲基安非他命3 包係其為供自己施用而購入者，亦
    如上述，則被告持有上開甲基安非他命3 包之低度行為，應
    為其上開施用甲基安非他命之高度行為所吸收，本院就被告
    持有上開甲基安非他命3 包之行為，應依刑事訴訟法第303
    條第4 款之規定，諭知不受理之判決。
據上論斷，應依刑事訴訟法第299 條第1 項前段、第301 條第1
項、第303 條第4 款，毒品危害防制條例第11條第2 項、第18條
第1 項前段，刑法第2 條第1 項前段、第11條前段、修正前第41
條第1 項前段，修正前罰金罰鍰提高標準條例第2 條，中華民國
九十六年罪犯減刑條例第2 條第1 項第3 款、第7 條，判決如主
文。
本案經檢察官楊展庚到庭執行職務。
中　　華　　民　　國　　96　　年　　7 　　月　　26　　日
                刑事第十三庭  審判長法　官  戴嘉清
                                    法  官  陳信旗
                                    法  官  林晏鵬
以上正本證明與原本無異
如不服本判決應於送達後10日內向本院提出上訴狀
                                    書記官　陳映孜
中　　華　　民　　國　　96　　年　　7 　　月　　26　　日
附錄法條：毒品危害防制條例第11條
毒品危害防制條例第11條
持有第一級毒品者，處 3 年以下有期徒刑、拘役或新臺幣 5 萬
元以下罰金。
持有第二級毒品者，處 2 年以下有期徒刑、拘役或新臺幣 3 萬
元以下罰金。
持有專供製造或施用第一、二級毒品之器具者，處 1 年以下有期
徒刑、拘役或新臺幣 1 萬元以下罰金。
持有毒品達一定數量者，加重其刑至二分之一，其標準由行政院
定之。
